【裁判字號】    97,訴,160
【裁判日期】    970526
【裁判案由】    違反毒品危害防制條例
【裁判全文】
臺灣嘉義地方法院刑事判決               97年度訴字第160號
公  訴  人  臺灣嘉義地方法院檢察署檢察官
被      告  甲○○
            乙○○
                    號之34
                    （
上列被告等因違反毒品危害防制條例案件，經檢察官提起公訴（
97年度毒偵字第72號、第73號），被告等於準備程序中就被訴事
實為有罪之陳述，經本院合議庭裁定由受命法官改依簡式審判程
序審理，判決如下：
    主  文
甲○○施用第一級毒品，累犯，處有期徒刑捌月。扣案貼有「甲
○○」姓名條之已使用注射針筒壹支、止血帶壹條均沒收。
乙○○施用第一級毒品，累犯，處有期徒刑玖月。扣案貼有「乙
○○」姓名條之已使用注射針筒壹支沒收。
    事  實
一、甲○○前曾：(一)因施用毒品案件，經本院以90年度毒聲字第
    915 號裁定送觀察、勒戒後，認為有繼續施用毒品之傾向，
    再經本院以91年度毒聲字第25號裁定令入戒治處所施以強制
    戒治1 年，於民國91年9 月3 日停止戒治出監，所餘戒治期
    間付保護管束，嗣經本院以91年度毒聲字第818 號裁定撤銷
    停止戒治，令入戒治處所施以強制戒治，於93年1 月7 日強
    制戒治執行完畢，並經臺灣嘉義地方法院檢察署檢察官於同
    年11月16日以93年度戒毒偵字第85號為不起訴處分確定。(二)
    另因連續施用第一級毒品、連續施用第二級毒品案件，經本
    院以95年度訴字第20號分別判處有期徒刑10月、5 月，並定
    應執行刑為有期徒刑1 年2 月，經入監執行後，於96年3 月
    18日縮短刑期執行完畢。
二、乙○○前曾：(一)因施用毒品案件，經本院以91年度毒聲字第
    717 號裁定送觀察、勒戒後，認為有繼續施用毒品之傾向，
    再經本院以91年度毒聲字第799 號裁定令入戒治處所施以強
    制戒治1 年，於92年6 月17日停止戒治出監，所餘戒治期間
    付保護管束，嗣經本院以92年度毒聲字第760 號裁定撤銷停
    止戒治，令入戒治處所施以強制戒治，於93年6 月14日強制
    戒治執行完畢，並經臺灣嘉義地方法院檢察署檢察官於同年
    月16日以93年度戒毒偵字第31號為不起訴處分確定。(二)另因
    竊盜案件，經本院以91年度簡字第1133號判決判處拘役50日
    ，緩刑2 年確定，後由本院以93年度撤緩字第60號裁定撤銷
    緩刑確定。復因侵占案件，經本院以93年度嘉簡字第828 號
    判決判處有期徒刑3 月確定。再因違反槍砲彈藥刀械管制條
    例案件，經本院以93年度嘉簡字第1225號判決判處有期徒刑
    3 月確定；因連續施用第一級毒品案件，經本院以93年度訴
    字第530 號判決判處有期徒刑1 年6 月確定；因竊盜案件，
    經本院以94年度嘉簡字第11號判決判處有期徒刑6 月確定；
    因施用第二級毒品，經本院以94年度嘉簡字第487 號判決判
    處有期徒刑4 月確定；其所犯上開違反槍砲彈藥刀械管制條
    例、連續施用第一級毒品、竊盜、施用第二級毒品4 罪，經
    本院以94年度聲字第463 號裁定應執行有期徒刑2 年4 月，
    與前述竊盜罪所處拘役50日、侵占罪所處有期徒刑3 月接續
    執行，於95年11月17日縮短刑期假釋出監並付保護管束，96
    年8 月4 日縮刑期滿，未經撤銷假釋，以已執行完畢論。其
    後復因乙○○於96年7 月16日中華民國九十六年罪犯減刑條
    例施行時已在假釋中，而由本院依檢察官之聲請，以97年度
    聲字第5 號裁定就上述違反槍砲彈藥刀械管制條例等4 罪減
    刑並定應執行刑為有期徒刑1 年，嗣經檢察官換發執行指揮
    書，指揮書執行完畢日期為95年5 月29日。
三、詎甲○○、乙○○2 人猶不知悔改，均於強制戒治執行完畢
    釋放後5 年內，各基於施用第一級毒品之犯意，於97年1 月
    1 日13時30分許，在嘉義市○○路95號之加油站廁所內，均
    以將海洛因置於針筒內加水混合後注射手背血管之方式，各
    施用海洛因1 次。嗣於同日13時35分許，員警至該處巡邏時
    ，當場發現被告2 人正在注射海洛因，並扣得甲○○、乙○
    ○分別施打海洛因所使用之注射針筒各1 支，以及甲○○所
    有之止血帶1 條，另經警採集甲○○、乙○○之尿液送驗後
    ，結果均呈嗎啡陽性反應，始查悉上情。
四、案經嘉義市警察局第一分局報請臺灣嘉義地方法院檢察署檢
    察官偵查起訴。
    理  由
一、本件被告2 人所涉犯者均為毒品危害防制條例第10條第1 項
    ，非死刑、無期徒刑、最輕本刑為3 年以上有期徒刑之罪或
    高等法院管轄第一審案件。本院行準備程序時，被告2 人均
    就被訴事實為有罪之陳述，經告知簡式審判程序之旨，並聽
    取檢察官及被告2 人之意見後，本院爰依刑事訴訟法第273
    條之1 第1 項裁定由受命法官獨任進行簡式審判程序。故本
    件簡式審判程序之證據調查，依刑事訴訟法第273 條之2 之
    規定，不受同法第159 條第1 項、第161 條之2 、第161 條
    之3 、第163 條之1 及第164 條至第170 條規定之限制，合
    先敘明。
二、訊據被告2 人對於上開犯罪事實，於警詢、偵查及本院審理
    中均坦承不諱。另被告甲○○於97年1 月1 日15時許為警採
    尿送驗，結果呈海洛因代謝物嗎啡陽性反應，有正修科技大
    學超微量研究科技中心97年1 月31日檢驗報告、嘉義市警察
    局第一分局查獲毒品案件採集尿液送驗姓名對照表（代號為
    ：1A970101）各1 紙在卷可佐（見0000000000號警卷第22頁
    、毒偵字第72號偵查卷第14頁）；被告乙○○於97年1 月1
    日15時12分許為警採尿送驗，結果亦呈海洛因代謝物嗎啡陽
    性反應，有正修科技大學超微量研究科技中心97年1 月31日
    檢驗報告、嘉義市警察局第一分局查獲毒品案件採集尿液送
    驗姓名對照表（代號為：1A970102）各1 紙在卷可佐（見00
    00000000號警卷第24頁、毒偵字第73號偵查卷第14頁）；此
    外並有自願搜索同意書、扣押筆錄、扣押物品目錄表以及警
    方查獲被告2 人後拍攝之照片14張在卷足稽（見0000000000
    號警卷第13至16頁、第18至19頁），另有被告2 人施用第一
    級毒品所使用之注射針筒2 支、止血帶1 條扣案可憑。足認
    被告2 人具任意性之自白均與事實相符。另被告2 人前均曾
    因施用毒品，經本院分別裁定令入戒治處所施以強制戒治，
    甲○○於93年1 月7 日執行完畢，乙○○於93年6 月14日執
    行完畢等情，有被告2 人之臺灣高等法院被告前案紀錄表各
    1 紙附卷可憑，是被告2 人均係於強制戒治執行完畢釋放後
    ，5 年內再犯本件施用第一級毒品罪，其等之犯行均堪認定
    ，應予依法論科。
三、論罪科刑：
(一)查海洛因為毒品危害防制條例所定之第一級毒品，是核被告
    2 人所為，均係犯毒品危害防制條例第10條第1 項之施用第
    一級毒品罪；被告2 人為供己施用而持有海洛因之低度行為
    ，均為施用之高度行為所吸收，均不另論罪。另被告甲○○
    有如犯罪事實一(二)所述之前案紀錄，被告乙○○則有如犯罪
    事實二(二)所述之前案紀錄，亦有被告2 人之上述前案紀錄表
    各1 紙附卷可稽，是被告2 人均係於受徒刑之執行完畢後，
    5 年以內故意再犯本件有期徒刑以上之罪，均應依刑法第47
    條第1 項之規定論以累犯，並各加重其刑。
(二)爰依被告2 人於本院審理中之供述（見本院審判筆錄第4 至
    5 頁）及卷附其等之前案紀錄表、前案起訴書等件，審酌：
    被告甲○○係高職畢業，有竊盜、毒品之前案紀錄，遭羈押
    前無業，與乙○○同住；被告乙○○係高職肄業，有侵占、
    違反槍砲彈藥刀械管制條例以及多次竊盜、毒品等前案紀錄
    ，素行非佳，遭羈押前係從事餐飲業、打雜工，無固定工作
    ，與甲○○同住；以及被告2 人均經觀察、勒戒及強制戒治
    ，猶屢遭查獲施用毒品，且被告乙○○有前述多次犯罪紀錄
    ，甫於96年8 月因侵占等案假釋付保護管束期滿，竟不知悛
    悔，旋即與被告甲○○同時先於96年10月30日為警查獲施用
    毒品（嗣由臺灣嘉義地方法院檢察署檢察官以96年度毒偵字
    第1801號、1802號分別就被告甲○○、乙○○提起公訴，並
    由本院以97年度訴字第14號、20號分別審理）、又於96年12
    月24日為警查獲施用毒品（嗣由臺灣嘉義地方法院檢察署檢
    察官以97年度毒偵字第571 號、570 號分別就被告甲○○、
    乙○○提起公訴，並由本院以97年度訴字第270 號、271 號
    分別審理），嗣又於間隔數日後即為警查獲本件施用毒品犯
    行，顯然缺乏禁絕毒害決心，惟施用毒品係屬戕害自身健康
    之行為，及被告2 人犯後於警詢、偵查迄至本院審理中均坦
    承犯行，惟均係經通緝始到案，態度尚可等一切情狀，分別
    對被告2人量處如主文所示之刑，以資懲儆。
(三)扣案貼有「甲○○」姓名條之已使用注射針筒1 支、止血帶
    1 條，係被告甲○○所有施打海洛因所用之物；貼有「乙○
    ○」姓名條之已使用注射針筒1 支，則係被告乙○○所有施
    打海洛因所用之物，業據被告2 人供承在卷（見本院審判筆
    錄第3 頁），爰依刑法第38條第1 項第2 款之規定，於被告
    2 人所犯之罪宣告之主刑項下分別諭知沒收。
據上論斷，應依刑事訴訟法第273 條之1 第1 項、第299 條第1
項前段，毒品危害防制條例第10條第1 項，刑法第11條前段、第
47條第1 項、第38條第1項第2款，判決如主文。
本案經檢察官江金星到庭執行職務。
中    華    民    國    97    年    5     月    26    日
                  刑事第三庭  法  官  陳 蒨 儀
上列正本證明與原本無異。
如不服本判決，應於判決送達後10日內向本院提出上訴狀（切勿
逕送上級審法院），上訴書狀依法應敘述具體理由，如未敘述具
體理由者，應於上訴期間屆滿後20日內補提理由書於本院（均應
附繕本）。
中    華    民    國    97    年    5     月    26    日
                              書記官  楊 國 色
附錄本判決論罪法條：
毒品危害防制條例第10條第1項
施用第一級毒品者，處6 月以上5 年以下有期徒刑。


司法院資訊處製作；財團法人民間司法改革基金會備份。
